【裁判字號】    97,易,278
【裁判日期】    970519
【裁判案由】    詐欺
【裁判全文】
臺灣桃園地方法院刑事判決               97年度易字第278號
公  訴  人  臺灣桃園地方法院檢察署檢察官
被      告  Ｋ○○
                    國民
指定辯護人  本院公設辯護人玄○○
                          丁○.
被      告  甲巳○○
選任辯護人  劉秀琳律師
上列被告因詐欺案件，經檢察官提起公訴（96年度偵字第29381
號、97年度偵字第6829號），本院改以簡式審判程序，並行協商
程序，本院判決如下：
    主  文
Ｋ○○犯如附表一所示之罪，分別處如附表二所示之刑，應執行
有期徒刑壹年柒月。扣案如附表二從刑欄所示物品，均沒收。
甲巳○○幫助連續意圖為自己不法之所有，以詐術使人將本人之
物交付，處拘役伍拾玖日，如易科罰金，以新台幣壹仟元折算壹
日。扣案如附表二從刑欄所示物品，均沒收。
    事 實 及理由
一、犯罪事實：本件犯罪事實除均引用檢察官起訴書之記載（如
    附件）外，關於起訴書第二頁扣案物品「並扣得雙模機15台
    、行動電話SIM卡89張」記載之文字，應補充更正為「並扣
    得雙模機15台（內含行動電話SIM卡17張）、行動電話SIM卡
    74張」。
二、證據：
（一）被告Ｋ○○、齊藤智惠於本院審判中之自白。
（二）被告所不爭執之證人劉建成及被害人甲丑○、陳裔倫、劉
      方穎、ｇ○○、Ｗ○○、ｉ○○、ｍ○○、賴光輝、Ｓ○
      ○、甲寅○、Ｉ○○、己○○、Ｇ○、ｐ○○、Ｔ○○、
      丑○○、癸○○、ｑ○○、ｊ○○、Ｕ○○、甲丁○、ｈ
      ○○、邱儀琳、甲甲○、Ｎ○○、ｌ○○、ｔ○○、Ｐ○
      ○、Ｑ○○、ｖ○○、Ｚ○○、鍾瑞珍、ｎ○○、甲庚○
      、ｄ○○、甲辛○、辰○○、甲癸○、申○○、Ｆ○○○
      、Ｊ○○、Ｖ○○、Ｄ○○、未○○、ｓ○○、ｕ○○、
      宙○○、Ｅ○○、丙○○、宇○○、甲未、甲乙○、Ｘ○
      ○、地○○、ａ○○、甲戊○、黃○○、子○○、壬○○
      、亥○○、甲午○、甲卯○、甲壬○、ｏ○○、ｗ○○、
      卯○○、ｋ○○、Ｍ○○、Ｙ○○、Ｌ○○、庚○○、巳
      ○○、戊○○、Ａ○○、ｘ○○、甲辰○、ｙ○○、天○
      ○、寅○○、ｂ○○、乙○○、Ｏ○○、午○○、謝靜芬
      、ｒ○○、酉○○、盧榆樺、ｆ○○、甲○○、甲丙○、
      ｅ○○、Ｈ○○、陳俞鈞、辛○○、ｚ○○、Ｃ○○、甲
      子○、聶仲沅、戌○○、Ｂ○○、甲己○○、Ｒ○○、ｃ
      ○○等人於警詢中之證述。
（三）0000000000號行動電話通聯紀錄及通訊監察譯文、內政部
      警政署反詐騙案件紀錄表一百零三份、匯款單四十六份、
      存摺內頁影本四份、照片四幀、扣案之雙模機十五台（內
      含行動電話SIM卡十七張）、行動電話SIM卡七十四張、筆
      記本一本。
三、本件經檢察官與被告於審判外達成協商之合意且被告已認罪
    ，其合意內容為：被告Ｋ○○所犯一百零三罪，其中附表一
    編號九所犯詐欺未遂，願受科刑範圍為有期徒刑二月，其餘
    所犯詐欺取財罪，依被害人遭詐騙之金額決定刑度，如萬元
    以下者，願受科刑範圍為有期徒刑三月，萬元以上至十萬元
    以下，願受科刑範圍為有期徒刑五月，十萬零一元以上至一
    百萬元以下者，願受科刑範圍為有期徒刑七月，一百萬零一
    元以上者，願受科刑範圍為有期徒刑九月；所犯恐嚇取財罪
    部分，亦依前述被詐騙金額之標準決定刑度，分別為六月、
    八月、十月、一年，合併定應執行有期徒刑一年七月。被告
    甲巳○○願受拘役五十九日，如易科罰金，以新台幣一千元
    折算一日之宣告。經查前述協商合意並無刑事訴訟法第四百
    五十五條之四第一項所列情形之一，檢察官聲請改依協商程
    序而為判決，本院爰不經言詞辯論，於協商合意範圍內為協
    商判決。
四、應適用之法條：刑事訴訟法第四百四十九條第一項前段、第
    四百五十五條之四第二項、第四百五十五條之八、第四百五
    十四條第二項，刑法第二十八條、第三十條、第三百三十九
    條第一項、第三項、第三百四十六條第一項、第三十八條第
    一項第二款、第三項、第四十一條第一項前段，第五十一條
    第五款，刑法施行法第一條之一第一項本文、第二項。
五、附記事項：依司法院九十七年五月六日院台廳刑一字第０九
    七０００九七六０號函示內容（略以）：行動電話SIM 卡所
    有權之歸屬，各電信公司均認SIM 卡所有權於使用者申請門
    號開通上線時，已移轉為使用者所有，而非屬電信公司所有
    等語。是依該函意旨，本件扣案之行動電話SIM 卡（含已安
    裝於雙模機內）共九十一張，及被告Ｋ○○所有行動電話使
    用之門號0000000000號SIM 卡一張，係屬被告等與共犯等所
    共同持有，且供犯罪所用工具，業據被告等自承在卷，爰依
    刑法第三十八條第一項第二款規定宣告沒收。另扣案屬甲巳
    ○○之行動電話win 及okwap 手機二支（內含門號00000000
    00、0000000000之SIM 卡各一張）、被告Ｋ○○所有銀行存
    摺十本、提款卡十張，均無證據證明為犯本案所用或所得之
    物，爰另不宣告沒收。另查甲巳○○雖為日本國國籍，為外
    國人，惟其所受宣告刑為拘役刑，是不符刑法第九十五條關
    於驅逐出境之規定，附此敘明。
六、本判決除有刑事訴訟法第四百五十五條之四第一項第一款、
    第二款、第四款、第六款、第七款所定情形之一，或違反同
    條第二項規定者外，不得上訴。
七、如不服本件判決，且有前述得上訴之事由者，得自收受判決
    送達之日起十日內，向本院提出上訴書狀，上訴於第二審法
    院。
本案經檢察官鍾雅蘭到庭執行職務。
中    華    民    國    97    年    5     月    19    日
                     臺灣桃園地方法院刑事第六庭
                         法  官  錢  建  榮
以上正本證明與原本無異。
如不服本判決，應於判決送達後10日內向本院提出上訴狀（應附
繕本），其未敘述上訴理由者，應於上訴期間屆滿後20日內補提
理由書狀於本院，上訴於臺灣高等法院。
                         書記官  李  玉  華
中    華    民    國    97    年    5     月    19    日
附錄本案論罪科刑法條：
中華民國刑法第28條
（共同正犯）
二人以上共同實行犯罪之行為者，皆為正犯。
中華民國刑法第30條
（幫助犯及其處罰）
幫助他人實行犯罪行為者，為幫助犯。雖他人不知幫助之情者，
亦同。
幫助犯之處罰，得按正犯之刑減輕之。
中華民國刑法第339條
（普通詐欺罪）
意圖為自己或第三人不法之所有，以詐術使人將本人或第三人之
物交付者，處5 年以下有期徒刑、拘役或科或併科1 千元以下罰
金。
以前項方法得財產上不法之利益或使第三人得之者，亦同。
前二項之未遂犯罰之。
中華民國刑法第346條
（單純恐嚇罪）
意圖為自己或第三人不法之所有，以恐嚇使人將本人或第三人之
物交付者，處6 月以上5 年以下有期徒刑，得併科1 千元以下罰
金。
以前項方法得財產上不法之利益，或使第三人得之者，亦同。
前二項之未遂犯罰之。


司法院資訊處製作；財團法人民間司法改革基金會備份。
